【裁判字號】    89,訴,1520
【裁判日期】    891121
【裁判案由】    公共危險
【裁判全文】
台灣板橋地方法院刑事判決                        八十九年度訴字第一五二０號
    公  訴  人  台灣板橋地方法檢察署檢察官
    被      告  甲○○
    選任辯護人  甘義平律師
                姚念林律師
右列被告因公共危險案件，經檢察官提起公訴（八十九年度偵字第五八五０號），本
院判決如左：
    主  文
甲○○無罪。
    理  由
一、本件公訴意旨略以：被告甲○○為台北縣鶯歌鎮○○段崁腳小段四０之六、四一
    之九、四二之一一等地號土地之所有人。詎被告甲○○無視於該土地上部分土地
    已成為大湖路一六一巷供大眾通行寬達十六台尺之既成道路，為圖避免其所經營
    ，位於上開土地上之「慧昌陶瓷股份有限公司」（下稱慧昌公司）之貨品遭竊，
    竟於民國（下同）八十八年九月間，僱請不知情之工人，於台北縣鶯歌鎮○○路
    一六一巷之道路，裝設活動式鐵門將該巷之出入口完全封鎖，必須鐵門打開時，
    行人始能通過，造成居居住於台北縣鶯歌鎮○○路一三九號之乙○○出入困難，
    而生公眾往來之危險。因認被告涉犯刑法第一百八十五條第一項以他法致生陸路
    往來之危險之罪嫌云云。
二、按犯罪事實應依證據認定之，無證據不得定其犯罪事實；又不能證明被告犯罪者
    應諭知無罪之判決，刑事訴訟法第一百五十四條、第三百零一條第一項分別定有
    明文；次按認定犯罪事實，須依證據，而所謂證據，係指合法之積極證據就犯罪
    事實能為具體之證明者而言；又認定不利於被告之事實，須依積極證據，苟積極
    證據不足為不利於被告事實之認定時，即應為有利於被告之認定，更不必有何有
    利之證據，最高法院三十年上字第八一六號著有判例。再所謂「積極證據足以為
    不利被告事實之認定」，係指據為訴訟上證明之全盤證據資料，在客觀上已達於
    通常一般之人均不致於有所懷疑，而得確信被告確曾犯罪之程度，若未達到此一
    程度，而有合理懷疑之存在時，即無從為有罪之確信，此觀同院七十六年度台上
    字第四八九六號判意旨自明。又告訴（告發）人之指訴，無非係以使被告受刑事
    追訴處罰為目的，有時難免故予誇大，自不得僅憑告訴（告發）人之指訴作為有
    罪判決之唯一證據，仍應調查其他必要之證據，以查明告訴（告發）人之指訴是
    否與事實相符，合先敘明。
三、本件公訴人認被告甲○○涉犯刑法公共危險之罪嫌，無非係以告發人乙○○之告
    發及被告於台北縣鶯歌鎮○○路一六一巷之道路裝設活動式鐵門其主要論據。訊
    之被告甲○○堅決否認有何公共危險之犯行，並辯稱：伊因恐經營之慧昌公司夜
    間遭竊，且該道路並無其他通行，所以才裝設鐵門等語。經查：按刑法第一百八
    十五條第一項之罪，係為保護公眾往來交通上之安全而設，故其所謂陸路、水路
    ，當然指可供公眾往來之陸路、水道而言，若其壅塞非供公眾往來之水道、陸路
    ，尚難以本罪論擬，而此之所謂「公眾」，係指不特定之多數人而言。惟查；上
    開台北縣鶯歌鎮○○路一六一巷進入係被告經營之慧昌公司，被告固裝設活動式
    鐵門，然從被告經營之慧昌公司至告發人乙○○所居住之台北縣鶯歌鎮○○路一
    六一巷五號，係一狹長形且長滿雜草之陸路，根本無法容納一般小客車之通行；
    又自大湖路一六一巷進入亦僅有被告與告發人乙○○居住，此外並無其他人通行
    ，再告發人乙○○所居住之台北縣鶯歌鎮○○路一六一巷五號，亦有一可供車輛
    通過之道路而直達大湖路，並非必須自被告裝設鐵門處之大湖路一六一巷進入，
    此業經本院履勘屬實，有本院八十九年十月十九日勘驗筆錄及所附現場照片六幀
    附卷可佐。是以被告固於台北縣鶯歌鎮○○路一六一巷進入被告經營之慧昌公司
    處裝設活動式鐵門，惟此僅係供被告與告發人乙○○通行，並非供不特定之多數
    人通行，且告發人乙○○所居住之處所，尚有其他寬之路可供通行使用，自與
    刑法第一百八十五條第一項公共危險罪之犯罪成立要件不符。綜上所述，公訴人
    僅憑告發人乙○○之指訴，即遽論被告有公共危險之犯行，證據嫌有未足。此外
    復查無其他積極確切證據足資證明被告有被訴之犯行，既不能證明被告犯罪，自
    應諭知被告無罪之判決。
據上論斷，應依刑事訴訟法第三百零一條第一項，判決如主文。
本案經檢察官游鉦添到庭執行職務
中      華      民      國      八十九      年    十一    月    二十一  日
                                      臺灣板橋地方法院刑事第二庭
                                          法  官  潘  長  生
右正本證明與原本無異
如不服本判決，應於送達後十日內向本院提出上訴狀
                                          書記官  王  增  華
中      華      民      國      八十九      年    十二    月    六      日


司法院資訊處製作；財團法人民間司法改革基金會備份。
